臺灣高等法院高雄分院刑事判決　　　　94年度上訴字第1302號
上　訴　人　臺灣屏東地方法院檢察署檢察官
被　　　告　甲○○
上列上訴人因被告違反毒品危害防制條例案件，不服台灣屏東地
方法院94年度訴字第208 號中華民國94年7月29日第一審判決（
起訴案號：台灣屏東地方法院檢察署94年度毒偵字第539 號，及
併案94年度毒偵字第939 號），提起上訴（併案同署94年度毒偵
字第1885號），被告於本院就被訴及併案事實為有罪之陳述，本
院並聽取當事人之意見後，裁定改依簡式審判程序進行審理，茲
判決如下：
    主  文
原判決撤銷。
甲○○連續施用第一級毒品，累犯，處有期徒刑拾月，扣案之海
洛因壹包（淨重零點壹壹公克，空包裝重零點貳貳公克）沒收銷
燬之，注射針筒壹支、塑膠吸管壹支均沒收；又連續施用第二級
毒品，累犯，處有期徒刑柒月。應執行有期徒刑壹年貳月，扣案
之海洛因壹包（淨重零點壹壹公克，空包裝重零點貳貳公克）沒
收銷燬之，注射針筒壹支、塑膠吸管壹支均沒收。
    事  實
一、甲○○曾於民國85年間因違反戡亂時期肅清煙毒條例及麻醉
    藥品管理條例案件，分經本院、台灣高雄地方法院判處有期
    徒刑3 年2 月、4 月確定，定應執行刑為3 年2 月，於87年
    8 月17日縮短刑期假釋出監，而於89年3 月12日假釋期滿執
    行完畢。又於93年間因施用毒品案件，經原審法院裁定送觀
    察勒戒後，認無繼續施用傾向，於93年8 月27日，由台灣屏
    東地方法院檢察署檢察官以93年度毒偵字第1094號不起訴處
    分確定。詎甲○○仍不知悔改，於前開不起訴處分確定後5
    年內，明知海洛因係第一級毒品，而甲基安非他命係第二級
    毒品，竟基於施用第一級毒品海洛因之概括犯意，於94年1
    月6 日起至同年5 月28日止，在屏東市○○路某加油站之廁
    所內、屏東市○○路旁蓮霧園內、屏東市千禧公園廁所內等
    處，以將海洛因粉末放入注射針筒加水稀釋後，持注射針筒
    施打右手手臂血管之方式，連續施用海洛因多次。又另行起
    意，基於施用第二級毒品甲基安非他命之概括犯意，先後於
    94 年1月10日至同年5 月26日止，在屏東市○○路某加油站
    廁所內、屏東市千禧公園廁所內等處，以將甲基安非他命置
    入玻璃球內，在玻璃球下方點火燒烤，或以將甲基安非他命
    置於鋁箔紙上，在鋁箔紙下方點火燒烤，吸食甲基安非他命
    遇熱時產生之煙氣之方式，連續施用甲基安非他命多次。分
    別於(一)94年1 月13日14時20分許，在屏東縣長治鄉○○村○
    ○路1 巷36弄14號前，因行跡可疑，為警盤查而扣得其所有
    供施用第一級毒品海洛因之注射針筒、塑膠吸管各1 支，而
    將其帶回警局採尿送驗呈嗎啡及甲基安非他命陽性反應而查
    獲上情。(二)94年4 月5 日11時45分許，騎乘機車在屏東市○
    ○路與民和路口，因紅燈違規左轉，為警攔查而扣得第一級
    毒品海洛因1 包（淨重0.11公克，空包裝重0.22公克），而
    將其帶回警局採尿送驗呈嗎啡及甲基安非他命陽性反應而查
    獲上情。(三)94年5 月30日14時20分許，在屏東縣長治鄉○○
    村○○路與合興路口，因未戴安全帽及證件，經警盤查為施
    用毒品人口，經被告坦承，並採尿送驗，而查知上情。
二、案經屏東縣警察局屏東分局報請台灣屏東地方法院檢察署檢
    察官偵查起訴及同署檢察官移送併辦。
    理  由
一、上述事實，業經被告甲○○於警訊、原審及本院審理時坦白
    承認，而被告於94年1 月13日、4 月5 日及5 月30日經警採
    尿送驗結果，均呈嗎啡（即海洛因水解後之反應）及甲基安
    非他命陽性反應，有屏東縣衛生局煙毒及麻醉藥品類委託檢
    驗結果通知書、台灣檢驗科技股份有限公司濫用藥物尿液檢
    驗報告各紙在卷可資佐證。又扣案之白色粉末1 包（淨重
    0.11 公 克，包裝重0.22公克），經送請法務部調查局鑑定
    結果，含海洛因成分，有該局檢驗通知書1 紙在卷可證，上
    述檢驗結果，均為檢驗機關本於專業知識及以精密儀器或科
    學方法檢測所得之結論，自可憑信，此外，復有注射針筒及
    塑膠吸管各1 支扣案可資佐證，足見被告之自白與事實相符
    ，可以採信，其於上述時地多次施用第一級毒品海洛因及施
    用第二級毒品甲基安非他命事實，應可認定。又被告曾於93
    年間因施用毒品案件，經原審法院裁定送觀察勒戒後，認無
    繼續施用傾向，於93年8 月27日，由台灣屏東地方法院檢察
    署檢察官以93年度戒毒偵字第1094號不起訴處分確定等情，
    有台灣屏東地方法院檢察署刑案資料查註紀錄表、台灣高等
    法院被告全國前案紀錄表、台灣屏東地方法院檢察署93年度
    毒偵字第1094號不起訴處分書在卷可供參考，本件事證明確
    ，被告犯行堪予認定。
二、查海洛因及甲基安非他命分別為毒品危害防制條例第2 條第
    2 項第1 款、第2 款所稱之第一級、第二級毒品，均不得持
    有、施用，被告甲○○竟持以施用，核其所為，係犯同條例
    第10條第1 項施用第一級毒品罪及同條例第2 項施用第二級
    毒品罪。其施用前持有海洛因、甲基安非他命之低度行為，
    應為施用之高度行為所吸收，均不另論罪。其先後多次施用
    海洛因、甲基安非他命之行為，均時間緊接，觸犯構成要件
    相同之罪，顯係基於概括之犯意為之，為連續犯，均應以一
    罪論，並均加重其刑。公訴事實雖未記載其自94年1 月14日
    起至5 月底之多次施用海洛因及甲基安非他命之犯行，惟此
    部分與起訴事實具有連續犯之裁判上一罪關係，為起訴效力
    所及，本院自應併為審理。又被告前因毒品案件，經本院及
    台灣高雄地方法院分別判處有期徒刑3 年2 月、4 月確定，
    合併執行有期徒刑3 年2 月，於87年8 月17日縮短刑期假釋
    出監，而於89年3 月12日假釋期滿執行完畢，有台灣高等法
    院被告前案紀錄表、台灣屏東地方法院檢察署刑案資料查註
    紀錄表各1 份在卷可按，其受有期徒刑之執行完畢後，5 年
    之內再犯有期徒刑以上刑之上開2 罪，均為累犯，應依法加
    重其刑。被告有二種刑之加重事由，應遞加重之。其所犯上
    述二罪，犯意各別，行為互異，應予分別論罪，合併處罰。
三、原審據以論處被告罪刑，固非無見；惟查：被告於原審判決
    前仍有連續施用第一、二級毒品之犯行，原審未及審理，檢
    察官據以提起上訴，指摘原判決不當，為有理由，應由本院
    撤銷改判，爰審酌被告經執行觀察勒戒後仍未戒除毒癮、施
    用毒品之期間及次數、施用毒品嚴重危害其個人身心健康及
    犯罪後坦認犯行，態度尚可等一切情狀，分別量處如主文所
    示之刑，並定其應執行之刑。扣押在案之海洛因1 包（淨重
    0.11公克，空包裝重0.22公克）為查獲之毒品，其包裝袋則
    衡情沾黏有毒品成分，難以析離，應依毒品危害防制條例第
    18條第1 項前段之規定沒收銷燬之。另注射針筒、塑膠吸管
    各1 支為被告所有，供其施用海洛因所用之物，業據被告供
    明在卷，均應依刑法第38條第1 項第2 款規定宣告沒收。
據上論結，應依刑事訴訟法第369 條第1 項前段、第364 條、第
273 條之1 第1 項、第299 條第1 項前段，毒品危害防制條例第
10 條 第1 、2 項、第18條第1 項前段，刑法第11條、第56條、
第47 條 、第51條第5 款、第38條第1 項第2 款，判決如主文。
本案經檢察官陳宗吟到庭執行職務。
中　　華　　民　　國　　94　　年　　9 　　月　　30　　日
                  刑事第八庭    審判長法  官  惠光霞
                                      法  官  李淑惠
                                      法  官  蔡國卿
以上正本證明與原本無異。
施用第一級毒品部分如不服本判決應於收受本判決後10日內向本
院提出上訴書狀，其未敘述上訴理由者，並得於提起上訴後10日
內向本院補提理由書狀（均須按他造當事人之人數附繕本）「切
勿逕送上級法院」。
其餘不得上訴。
中　　華　　民　　國　　94　　年　　9 　　月　　30　　日
　　　　　　　　　　　　　　　　　　　書記官  黃英彥
附錄本件判決論罪科刑法條：
毒品危害防制條例第10條第1 、2 項。
施用第一級毒品者，處 6 月以上 5 年以下有期徒刑。
施用第二級毒品者，處 3 年以下有期徒刑。
